【裁判字號】    99,審易,33
【裁判日期】    990210
【裁判案由】    竊盜
【裁判全文】
臺灣新竹地方法院刑事宣示判決筆錄      99年度審易字第33號
公  訴  人  臺灣新竹地方法院檢察署檢察官
被      告  乙○○
指定辯護人  本院公設辯護人甲○○
上列被告因竊盜案件，檢察官提起公訴（98年度偵字第7402號、
第8637號）後，聲請改依協商程序而為判決，本院於中華民國99
年2月10日下午4時，在本院刑事第十一法庭宣示判決，出席職員
如下：
                審判長法  官  劉兆菊
                      書記官  林兆嘉
                      通  譯  邱立杰
法官起立朗讀判決主文、犯罪事實要旨、處罰條文，及告以上訴
限制、期間並提出上訴狀之法院，且諭知記載其內容：
一、主  文：
    乙○○犯竊盜罪，處有期徒刑月。又犯攜帶兇器竊盜罪，
    處有期徒刑柒月。應執行有期徒刑拾月。
二、犯罪事實要旨：
（一）乙○○於民國98年9 月25日晚間10、11時許，途經新竹縣
      竹北市○○路703號時，見Duffy Abraham Lincoln所有之
      車牌號碼173- GKD號重型機車停放在路旁，且機車電門上
      之鑰匙並未取走之際，竟基於意圖為自己不法所有之竊盜
      犯意，以發動機車引擎之方式，徒手竊取該部機車，得手
      後供己代步之用，嗣於98年9月26日下午5時許，為警在新
      竹市○○路200號查獲，並當場扣得機車鑰匙1支（另車牌
      號碼173-GKD號重型機車業已發還Duffy Abraham Lincoln
      具領保管）。
（二）乙○○再於98年11月16日凌晨3 時30分許，途經新竹縣寶
      山鄉○○路159號前時，見丙○○所有之車牌號碼ML-9047
      號自用小貨車停放在該處且車門未上鎖之際，竟基於意圖
      為自己不法所有之竊盜犯意，於徒手打開車門後，再持在
      某處修理廠外撿拾之客觀上足以對人之生命、身體構成威
      脅，可供兇器使用之Ｔ字螺絲起子1 支插入電門發動引擎
      ，竊取該部自用小貨車，得手後供己代步之用，嗣於98年
      11月17日凌晨零時許，為警在新竹市○○路276 號前查獲
      ，並扣得上開Ｔ字螺絲起子1支（另車牌號碼ML-9047號自
      用小貨車業已發還丙○○具領保管）。
三、案經新竹市警察局第二分局、第三分局報告臺灣新竹地方法
    院檢察署檢察官偵查起訴後，經檢察官聲請認罪協商判決。
四、處罰條文：
    刑法第320條第1項、第321條第1項第3款、第51條第5款，刑
    法施行法第1條之1第1項、第2項前段。
五、不予沒收之說明：為警所扣得之機車鑰匙1 支（保管字號：
    99年度院保字第13號）及Ｔ字螺絲起子1 支（保管字號：99
    年度願保字第16號）等物，雖分別係供被告乙○○犯竊取車
    牌號碼173-GKD號重型機車、車牌號碼ML-9047號自用小貨車
    所用之工具，然被告乙○○堅決否認為其所有之物，辯稱該
    機車鑰匙1 支於伊於行竊機車時已插在電門上，而Ｔ字螺絲
    起子1 支則係伊在某修理廠外拾得等語（見98年度偵字第74
    02號偵查卷第48頁，本院卷第24頁背面），而本院依卷內相
    關事證資料尚無從確信為警所扣得之機車鑰匙1 支及Ｔ字螺
    絲起子1支均屬被告乙○○所有之物，爰依刑法第38條第3項
    規定，均不另為沒收之宣告，附此敘明。
六、協商判決除有刑事訴訟法第455條之4第1項第1款於本訊問程
    序終結前，被告撤銷協商合意或檢察官撤回協商聲請者；第
    2款被告協商之意思非出於自由意志者；第4款被告所犯之罪
    非第455條之2第1項所定得以協商判決者；第6款被告有其他
    較重之裁判上一罪之犯罪事實者；第7 款法院認應諭知免刑
    或免訴、不受理者情形之一，及違反同條第2 項「法院應於
    協商合意範圍內為判決；法院為協商判決所科之刑，以宣告
    緩刑或2 年以下有期徒刑、拘役或罰金為限」之規定者外，
    檢察官與被告均不得上訴。
七、如有前項得上訴之情形，得自收受宣示判決筆錄送達之日起
    10日內，向本院提出上訴書狀，上訴於第二審法院。
本案經檢察官洪期榮到庭執行職務。
中    華    民    國    99    年     2    月    10    日
                  刑事第九庭    書  記  官
                                審判長法官  劉兆菊
以上筆錄正本係照原本作成。
中    華    民    國    99    年     2    月    11    日
                                書  記  官  廖宜君
附錄本案論罪科刑法條全文：
中華民國刑法第320條
意圖為自己或第三人不法之所有，而竊取他人之動產者，為竊盜
罪，處5年以下有期徒刑、拘役或5百元以下罰金。
意圖為自己或第三人不法之利益，而竊佔他人之不動產者，依前
項之規定處斷。
前二項之未遂犯罰之。
中華民國刑法第321條
犯竊盜罪而有左列情形之一者，處6月以上、5年以下有期徒刑：
一、於夜間侵入住宅或有人居住之建築物、船艦或隱匿其內而犯
    之者。
二、毀越門扇、牆垣或其他安全設備而犯之者。
三、攜帶兇器而犯之者。
四、結夥三人以上而犯之者。
五、乘火災、水災或其他災害之際而犯之者。
六、在車站或埠頭而犯之者。
前項之未遂犯罰之。

司法院資訊處製作；財團法人民間司法改革基金會備份。
